

Yohann **CABY**

Fullstack Developer

Contact



06 72 82 00 35



contact@yohann-caby.fr



Rennes (35) FRANCE

About Me

Développeur passionné par la technique les nouvelles technologies, j'ai entrepris une reconversion professionnelle pour devenir un expert du développement web. Depuis, j'ai acquis une solide expertise et une riche expérience, que je mets à profit pour contribuer efficacement à des projets ambitieux et innovants.

Education

Concepteur Développeur d'Applications **ENI Rennes**

2017

Formation axée sur le développement full-stack, la gestion de projet et la sécurité informatique. Compétences acquises : développement front-end et back-end, gestion de bases de données, utilisation de frameworks Java Spring, Angular et Base de données relationnelles. Projets pratiques et stages en entreprise pour une expérience professionnelle complète.

Ingénieur Énergétique Industrielle **ENSI Poitiers**

2008-2011

Sciences et Génie des Matériaux IIIT Nîmes

2006-2008

Experience

Lead Developer FullStack

Solocal - Pages Jaunes

2023-.en poste

Membre de l'équipe Search chez Pages Jaunes, je contribue à l'amélioration de l'interprétation des requêtes utilisateurs. Je travaillé sur la pertinence et la performance des applications de recherche, intégrant l'IA générative pour de nouvelles innovations. J'ai mis en œuvre la recherche par besoin et l'analyse sémantique des avis utilisateurs. Mon environnement technique inclut Java, JavaScript, Python, MongoDB, ArangoDB, ElasticSearch, SpringBoot, VueJs, et des outils CI/CD comme Gitlab, Sonar, Prometheus, Canary, et Kubernetes. Mon rôle répond à des enjeux métier complexes dans un écosystème technique riche.

2018-2023

Lead Developer Java

Capgemini

Analyste technique et cadrage d'évolutions, je chiffre, réalise et supporte la livraison de nouvelles features. Je forme et fais monter en compétences les nouveaux arrivants. Projet en Safe-Agile avec Java (Spring, SpringBoot), migration vers une architecture microservices via Jhipster. Environnements Linux, déploiement via Ansible et Liquibase, scripts Bash/Python. Utilisation de bases de données relationnelles (MySQL, MariaDB) et NoSQL (MongoDB). Environnement technique riche avec Java, JavaScript, Python, bases de données variées, et CI/CD (Gitlab, Sonar, Jenkins).

Ingénieur d'études Génie Climatique Bâtiment

Engie, Anvolia, Groupe FEE

2011-2017

Poste polyvalent incluant la réalisation de devis pour marchés privés/publics, études d'exécution pour chauffage, ventilation, plomberie et sécurité incendie. Dimensionnement, validation et achat du matériel.

Compétences

- Langage: Java, JS, Python, Bash
- Framework: SpringBoot, VueJs, **Anguar**
- DevOps: Docker, Ansible, Gitlab, Jenkins
- · Gestion: Jira, Confluence, Polarion